【裁判字號】    95,聲,342
【裁判日期】    950414
【裁判案由】    返還擔保金
【裁判全文】
臺灣桃園地方法院民事裁定               95年度聲字第342號
聲  請  人  甲○○
相  對  人  乙○○
上列當事人間聲請返還擔保金事件，本院裁定如下：
    主  文
聲請人依本院九十四年度壢簡聲字第三六號民事裁定所提存本院
九十四年度存字第四二八八號提存事件之擔保金新台幣壹拾伍萬
玖仟元准予返還。
    理  由
一、聲請意旨略以：聲請人前依本院94年度壢簡聲字第36號民事
    裁定，為擔保相對人對其聲請本院94年度執字第6291號清償
    債務強制執行之停止執行，曾向本院以94年度存字第4288號
    提存事件提存新台幣（下同）159,000 元為擔保金在案。惟
    相對人已撤回前開強制執行事件之執行程序，聲請人亦已於
    於執行程序終結後，以存證信函定20日以上期限，催告相對
    人如因停止執行受有損害，應對系爭擔保金行使權利，惟相
    對人迄今仍未行使權利，為此依民事訴訟法第104 條第1 項
    第1 款及第3 款規定，聲請返還系爭擔保金等語。
二、按應供擔保之原因消滅者，法院應依供擔保人之聲請，以裁
    定命返還其提存物或保證書，民事訴訟法第104 條第1 項第
    1 款定有明文。而所謂「應供擔保之原因消滅」係指受擔保
    利益人無損害發生或假執行之債權人本案全部勝訴確定或已
    賠償受擔保利益人之損害而言，有最高法院53年度台抗字第
    279 號判例足參。
三、經查聲請人為擔保相對人對其聲請本院94年度執字第6291號
    清償債務強制執行之停止執行，前依本院94年度壢簡聲字第
    36號民事裁定，向本院以94年度存字第4288號提存事件提存
    159,000 元之擔保金在案。嗣相對人已於95年1 月3 日撤回
    前開強制執行事件之執行程序，聲請人亦已於執行程序終結
    後，以存證信函定20日以上期限，催告相對人如因停止執行
    受有損害，應對系爭擔保金行使權利，惟相對人迄今仍未行
    使權利之事實，業據聲請人提出本院94年度壢簡聲字第36號
    民事裁定暨確定證明書、94年度存字第4288號提存書、國庫
    存款收款書、囑託塗銷查封登記書、存證信函、掛號郵件收
    件回執、戶籍謄本各1 件為證，核屬相符，復經本院依職權
    調取前開卷宗查對無誤，並查明相對人迄未對聲請人提起訴
    訟、聲請支付命令或調解乙節屬實，有本院民事紀錄科查詢
    簡答表2 張在卷可稽，自堪信聲請人之主張為真實。是相對
    人對聲請人聲請強制執行之本院94年度執字第6291號事件既
    因相對人聲請撤回執行而告終結，足見相對人並無損害發生
    ，且聲請人已無提供擔保以停止前開強制執行程序之必要，
    其提供擔保之原因自已消滅。從而聲請人聲請發還擔保金，
    合於法律規定，應予准許。
四、依民事訴訟法第106 條前段、第104 條第1 項第1 款，裁定
    如主文。
中    華    民    國    95    年    4     月    14    日
                  民事第三庭    法  官  林雯娟
以上正本係照原本作成
如對本裁定抗告須於裁定送達後10日內向本院提出抗告狀，並應
繳納抗告裁判費新台幣1,000 元。
中    華    民    國    95    年    4     月    14    日
                                書記官  簡維萍


司法院資訊處製作；財團法人民間司法改革基金會備份。
